臺灣高雄地方法院刑事判決　　　　　　　　　　　　　九十三年度訴字第七九五號
　　公　訴　人　臺灣高雄地方法院檢察署檢察官
　　被　　　告　甲○○
右列被告因違反毒品危害防制條例案件，經檢察官提起公訴（九十二年度毒偵字第一
七二○號、九十三年度核退偵字第一二二號）及併案審理（九十三年度毒偵字第一六
○九號），本院依簡式審判程序判決如左：
    主  文
甲○○施用第一級毒品，累犯，處有期徒刑捌月。又連續施用第二級毒品，累犯，處
有期徒刑陸月，扣案第二級毒品安非他命壹包（驗後毛重零點參公克）沒收銷燬之。
又連續施用第二級毒品，累犯，處有期徒刑捌月，扣案第二級毒品安非他命壹包（驗
後毛重壹點捌公克）沒收銷燬之。應執行有期徒刑壹年捌月。扣案第二級毒品安非他
命貳包（驗後毛重合計貳點壹公克）均沒收銷燬之。
    事  實
一、甲○○前於民國八十一年間因違反肅清煙毒條例案件，經本院以八十四年度訴字
    第四四○號判決判處有期徒刑三年六月確定，於八十五年七月四入監執行，並於
    八十八年七月十六日假釋出監，惟於因違反毒品危害防制條例案件，經撤銷假釋
    執行殘刑一年十一月二十六日，甫於九十一年十一月三十日縮短刑期執行完畢。
    其因施用毒品案件，經本院以八十九年度毒聲字第四○九八號裁定送觀察勒戒後
    ，認有繼續施用毒品之傾向，由本院以八十九年度毒聲字第四七五五號裁定令入
    戒治處所施以強制戒治，已於九十年六月三十日強制戒治保護管束期滿執行完畢
    ，經臺灣高雄地方法院檢察署檢察官於九十年七月十日，以九十年度戒毒偵字第
    七三五號為不起訴處分確定。詎甲○○仍不知悔改，復基於施用第二級毒品安非
    他命之概括犯意及施用第一級毒品海洛因之犯意，先自九十二年二月初某日起至
    同年三月十七日某時止，在高雄市○○路忠孝公園內，以將安非他命置於錫箔紙
    上以火燒烤，再用口鼻吸食煙霧之方式，連續施用第二級毒品安非他命多次，此
    期間約每日施用一次；及於同年三月十七日上午十時許，在上址公園內，以將第
    一級毒品海洛因摻入香菸內吸食之方式，施用第一級毒品海洛因乙次，嗣於同年
    三月十七日晚間十一時三十分許，在高雄市○○區○○路與林森路口為警查獲，
    並扣得其所有之第二級毒品安非他命一包（驗前毛重○˙四公克，驗後毛重○˙
    三公克），復經本院以九十二年度毒聲字第一六三二號裁定送戒治處所強制戒治
    ，並於九十二年十二月二十九日經評定戒治成效合格，無繼續戒治之必要而停止
    戒治出戒治處所。然甲○○仍不知悔悟，另基於施用第二級毒品安非他命之概括
    犯意，自九十三年一月六日起至同年三月二十八日早上十時止，在上址公園內，
    以同前施用安非他命之方法，連續施用第二級毒品安非他命多次，此期間約每日
    施用一次。嗣分別於同年一月六日下午三時三十分許及三月二十九日凌晨一時四
    十五分許，為警在高雄市○○區○○路與正忠路路口及同市○○區○○路與六和
    路路口查獲，並扣得其所有之第二級毒品安非他命一包（驗前毛重一˙九公克，
    驗後毛重一˙八公克），始悉上情。
二、案經高雄市政府警察局刑警大隊報請臺灣高雄地方法院檢察署檢察官偵查起訴及
    併案審理。
    理  由
一、本件被告所犯為死刑、無刑徒刑或最輕本刑為三年以上有期徒刑以外之罪，其於
    準備程序中就被訴事實為有罪之陳述，經法官告知簡式審判程序之旨，並聽取公
    訴人之意見後，依刑事訴訟法第二百七十三條之一第一項規定，裁定由受命法官
    獨任進行簡式審判程序，合先敘明。
二、右揭事實，業據被告甲○○於本院審理中坦承不諱，且查：
  (一)被告於九十二年三月十七日為警查獲時所採集之尿液經送請高雄市立凱旋醫院檢
    驗結果，呈嗎啡及甲基安非他命陽性反應，此有該高雄市立凱旋醫院九十二年四
    月二日高市凱醫煙檢字第○○九四九號煙毒尿液檢驗成績書暨保安警察大隊刑案
    移送專責組偵辦毒品危害防制條例嫌疑人尿液採證代碼表（以下簡稱尿液採證代
    碼表）各一紙在卷可憑；又被告於九十二年一月六日及三月二十九日為警查獲後
    所採集之尿液經送請高雄市立凱旋醫院檢驗結果，亦均呈甲基安非他命陽性反應
    ，此亦有該院九十三年一月十六日高市凱醫煙檢字第○一五六七號、九十三年四
    月八日高市凱醫煙檢字第○一七六○號暨尿液採證代碼表各一紙在卷可參，且扣
    案之疑似安非他命晶體二包經送高雄醫學大學附設中和紀念醫院檢驗結果，確係
    含有第二級毒品甲基安非他命（一包驗前毛重○˙四公克，驗後毛重○˙三公克
    ；另一包驗前合計毛重一˙九公克，驗後合計毛重一˙八公克），有該院九十三
    年四月二十七日第九三○四─二三○、九三○四─二三一號檢驗報告二紙在卷可
    佐（見本卷第四○、四三頁），足認被告自白與事實相符，應堪採信。於右揭時
    、地有施用第一級毒品海洛因及第二級毒品安非他命無訛。
  (二)被告曾因施用毒品案件，經本院以八十九年度毒聲字第四○九八號裁定送觀察勒
    戒後，認有繼續施用毒品之傾向，由本院以八十九年度毒聲字第四七五五號裁定
    令入戒治處所施以強制戒治，已於九十年六月三十日強制戒治保護管束期滿執行
    完畢，經臺灣高雄地方法院檢察署檢察官於九十年七月十日，以九十年度戒毒偵
    字第七三五號為不起訴處分確定後，又於九十二年因施用第一級毒品海洛因及第
    二級毒品安非他命，復經本院以九十二年度毒聲字第一六三二號裁定送戒治處所
    強制戒治，並於九十二年十二月二十九日經評定戒治成效合格，無繼續戒治之必
    要而停止戒治出戒治處所，此有臺灣高雄地方法院檢察署刑案資料查註記錄表、
    臺灣高等法院被告全國前案紀錄表、臺灣高雄地方法院法務部在監在押資料表在
    卷足憑。
  (三)綜上所述，本案罪證明確，被告施用第一、二級毒品犯行，應堪認定，應予依法
    論科。
三、查海洛因、安非他命係毒品危害防制條例第二條第二項第一款及第二款所稱之第
    一級毒品及第二級毒品，不得持有、施用。被告犯罪後，毒品危害防制條例雖於
    九十二年七月九日修正公布，並自九十三年一月九日施行，惟同法第十條第一項
    、第二項並未修正，自無新舊法比較之必要。是核被告施用海洛因及安非他命之
    行為，係犯該條例第十條第一項、第二項之施用第一級毒品罪及施用第二級毒品
    罪。被告持有海洛因、安非他命後，進而施用，其持有之低度行為應為施用之高
    度行為所吸收，不另論罪。其自九十二年二月初某日起至同年三月十七日某時止
    ，先後多次施用第二級毒品安非他命之犯行，時間緊接，犯罪構成要件相同，顯
    係出於概括之犯意為之，應依連續犯之規定，以一罪論，並加重其刑。又被告經
    本院以九十二年度毒聲字第一六三二號裁定送戒治處所強制戒治，並於九十二年
    十二月二十九日經評定戒治成效合格，無繼續戒治之必要始停止戒治而出戒治處
    所，顯見已斷除施用毒品之犯意，且其自前次施用第二級毒品安非他命後約隔十
    個月，始自九十三一月六日起至三月二十八日上午十時止，方再度施用第二級毒
    品安非他命，顯見其非承前於九十二年二、三月間施用第二級毒品之概括犯意為
    之，應分論併罰，公訴人認此部分犯行與前開施用第二級毒品安非他命之犯行有
    連續犯之裁判上一罪關係，尚有誤會。再此部分施用第二級毒品安非他命之犯行
    ，犯罪時間緊接，且係觸犯構成要件相同，顯係出於概括之犯意為之，亦應依連
    續犯之規定，以一罪論，並加重其刑；公訴人起訴事實雖僅論及被告於九十三年
    一月六日某時施用第二級毒品安非他命之犯行，惟其自同年月七日至三月二十八
    日間之施用第二級毒品安非他命犯行既經本院認定屬實，而與起訴之犯罪事實有
    連續犯之裁判上一罪關係，已如前述，依審判不可分原則，亦應為起訴效力所及
    ，本院自得併予審理，附此敘明。又被告曾於八十一年間因違反肅清煙毒管理條
    例案件，經本院以八十四年度訴字第四四○號判決判處有期徒刑三年六月確定，
    於八十五年七月四入監執行，並於八十八年七月十六日假釋出監，惟於因違反毒
    品危害防制條例案件，經撤銷假釋執行殘刑一年十一月二十六日，甫於九十一年
    十一月三十日縮短刑期執行完畢，有臺灣高雄地方法院檢察署刑案資料查註紀錄
    表及臺灣高等法院被告全國前案紀錄表各一份在卷可憑，其於五年內再犯有期徒
    刑以上之本罪，為累犯，應依累犯之規定加重其刑，且就施用第二級毒品罪部分
    應依法遞加之。又被告所犯上開三罪間，犯意各別，行為互異，應予分論併罰。
    爰審酌被告素行不良，已有違反肅清煙毒條例之前科紀錄，且前曾因施用毒品，
    分別經觀察、勒戒及強制戒治後，仍不知悔改警惕，猶繼續施用毒品，本不宜寬
    貸，惟念其犯後坦承犯行，尚知悔悟，且施用毒品乃自戕行為，及對社會危害性
    等一切情狀，分別量處如主文所示之刑，並定其應執行刑，以資懲儆。又扣案之
    第二級毒品安非他命（一包驗前毛重○˙四公克，驗後毛重○˙三公克；另一包
    驗前毛重一˙九公克，驗後合計毛重一˙八公克，因安非他命殘渣附著於包裝上
    剝離不易，應將包裝之整體視為安非他命毒品），應依毒品危害防制條例第十八
    條第一項前段規定，不問屬於犯人與否，沒收銷燬之；而送驗時所耗損之毒品既
    已滅失，爰不另為沒收銷燬之諭知，附此敘明。
四、至公訴人移送併辦之被告於九十三年三月二十九日凌晨二時五分許起回溯七十二
    小時內之某時施用第一級毒品海洛因之犯行，與本院前開論罪之被告於九十二年
    三月十七日施用第一級毒品犯行，其犯罪時間已相隔一年餘，顯非基於概括犯意
    反覆為之，非屬裁判上一罪關係，本院無從併辦，應退回檢察官另為妥適處理。
據上論斷，應依刑事訴訟法第二百九十九條第一項前段、第二百七十三條之一第一項
，毒品危害防制條例第十條第一項、第二項、第十八條第一項前段，刑法第十一條、
第五十六條、第四十七條、第五十一條第五款，判決如主文。
本案經檢察官乙○○到庭執行職務。
中      華      民      國    九十三    年      六      月     三十     日
                                    臺灣高雄地方法院刑事第七庭
                                        法  官    廖純卿
右正本證明與原本無異。
如不服本判決，應於判決送達後十日內，向本院提出上訴狀。
                                        書記官    劉企萍
中      華      民      國    九十三    年      七      月      一      日
附錄本判決論罪科刑法條全文：
毒品危害防制條例第十條
施用第一級毒品者，處六月以上五年以下有期徒刑。
施用第二級毒品者，處三年以下有期徒刑。
